最高法院民事裁定                              八十七年度台上字第一八五五號
    上 訴 人  王榮煌
    被上訴人  林淑媛
右當事人間請求所有權移轉登記事件，上訴人對於中華民國八十六年十一月二十一日
台灣高等法院第二審更審判決（八十六年度上更(一)字第三四九號），提起上訴，本院
裁定如左：
    主  文
上訴駁回。
第三審訴訟費用由上訴人負擔。
    理  由
按對於第二審判決上訴，非以其違背法令為理由，不得為之，民事訴訟法第四百六十
七條定有明文。依同法第四百六十八條規定，判決不適用法規或適用不當者，為違背
法令。而判決有同法第四百六十九條所列各款情形之一者，為當然違背法令。是當事
人提起上訴，如依民事訴訟法第四百六十八條規定，以第二審判決有不適用法規或適
用法規不當為理由時，其上訴狀或理由書應有具體之指摘，並揭示該法規之條項或其
內容。若係成文法以外之法則，應揭示該法則之旨趣。倘為司法院解釋、或本院之判
例，則應揭示該判解之字號或其內容。如以民事訴訟法第四百六十九條所列各款情形
為理由時，其上訴狀或理由書，應揭示合於該條款之事實。上訴狀或理由書如未依此
項方法表明，或其所表明者，顯與上開法條規定之情形不相合時，即難認為已對第二
審判決之違背法令有具體之指摘，其上訴自難認為合法。本件上訴人對第二審判決提
起上訴，雖以該判決違背法令為由，惟核其上訴理由狀所載內容，係就原審取捨證據
、認定事實之職權行使所論斷：系爭坐落宜蘭縣宜蘭市○○○段七結小段二號土地所
有權應有部分二四分之一及地上第六建號即門牌宜蘭市○○路一三之二、一三之三號
建物（下稱系爭房地）係被上訴人之父林獻庭及兄林登庸於民國五十二年間出資，由
被上訴人向法院拍定取得所有權，為於與上訴人婚姻關係存續中無償取得之財產，依
七十四年六月三日修正前之民法第一千零十六條及第一千零十七條第一項規定，屬被
上訴人之原有財產，由被上訴人保有其所有權，是上訴人主張系爭房地為其所有，自
不足取。從而，上訴人請求被上訴人將系爭房地之所有權更名登記為上訴人所有，於
法無據，不應准許等情，指摘其為不當，並就原審已論斷者，泛言未論斷，而未具體
表明合於不適用法規、適用法規不當、或民事訴訟法第四百六十九條所列各款之情形
，難認對該判決之如何違背法令已有具體之指摘。依首揭說明，應認其上訴為不合法
。
據上論結，本件上訴為不合法。依民事訴訟法第四百八十一條、第四百四十四條第一
項、第九十五條、第七十八條，裁定如主文。
中      華      民      國    八十七    年      八      月      七      日
                              最高法院民事第七庭
                                  審判長法官  朱  錦  娟
                                        法官  蘇  茂  秋
                                        法官  蘇  達  志
                                        法官  顏  南  全
                                        法官  葉  賽  鶯
      右正本證明與原本無異
                                              書  記  官
中      華      民      國    八十七    年      八      月    二十四    日
